最高法院刑事裁定　　　　　　　　　　111年度台抗字第794號
抗　告　人　劉昌茂



上列抗告人因偽造文書案件，不服臺灣高等法院中華民國111年5
月9日定應執行刑之裁定（111年度聲字第1332號），提起抗告，
本院裁定如下：
    主  文
抗告駁回。
    理  由
一、裁判確定前犯數罪者，併合處罰之。又數罪併罰，有二裁判
    以上者，依刑法第51條之規定，定其應執行之刑。且數罪併
    罰，宣告多數有期徒刑者，於各刑中之最長期以上，各刑合
    併之刑期以下，定其刑期，但不得逾30年，同法第50條第 1
    項前段、第51條第5 款、第53條規定甚明。又按執行刑之量
    定，係事實審法院裁量之職權，倘其所酌定之執行刑，並未
    違背刑法第51條各款或刑事訴訟法第370條第2項、第3 項所
    定之方法或範圍（即法律之外部性界限），亦無明顯違背公
    平、比例原則或整體法律秩序之理念者（即法律之內部性界
    限），即不得任意指為違法或不當。
二、本件原裁定以抗告人劉昌茂因偽造文書罪等，經法院判處如
    其附表（下稱附表）各編號所示之刑確定（其中附表編號 1
    之偵查機關年度案號欄應為新北地檢104 年度偵字第4683號
    ，誤載為桃園地檢104年度偵字第26013號，應予更正），合
    於定應執行刑之規定，又附表編號1 所示之罪所處之有期徒
    刑為得易科罰金，附表編號2 所示之罪所處之有期徒刑為不
    得易科罰金。經抗告人請求檢察官聲請定其應執行刑，核屬
    正當，爰審酌抗告人所犯各罪情節、行為次數，就附表所示
    各罪為整體非難評價，並函詢抗告人對本件定應執行刑之意
    見，予以綜合判斷，而定應執行有期徒刑11月。既在定應執
    行刑各罪中之最長期以上，各罪合併之刑期以下，並未逾越
    法律之界限，亦無明顯濫用裁量權情形，經核尚無違誤。
三、抗告意旨略以：㈠原審未一併就抗告人另案偽造有價證券罪
    前案（原審法院103年度上訴字第223號判決，抗告人提起上
    訴，經本院103 年度台上字第2765號判決，以抗告人之上訴
    不合法律上之程式，予以駁回），與本件合併定應執行刑，
    因此提起抗告。㈡請審酌抗告人已服刑近2 個月，家中有母
    親、年幼子女待照顧，且已知所悔悟等情，請重新改定較輕
    之刑。
四、惟查：㈠刑事訴訟法第477條第1項規定，依法定應執行刑之
    案件，係由該案犯罪事實最後判決之法院所對應之檢察署檢
    察官向該法院聲請裁定。受聲請法院之審查及裁定範圍，自
    應以檢察官所聲請者為限，檢察官未聲請定其應執行刑之案
    件，基於不告不理原則，法院自無從擴張檢察官聲請範圍，
    一併為裁定。本件檢察官向原審法院聲請定刑之附表所示 2
    罪，既不包括抗告人所述他罪，尚無從依職權合併定其應執
    行刑。抗告意旨執此為抗告之理由，顯無可採。㈡抗告意旨
    另請求重新酌定較輕之刑一節，係對原審定應執行刑裁量職
    權之適法行使，依憑自己主觀之意思，請求撤銷原裁定，亦
    不可採。本件抗告為無理由，應予駁回。
據上論結，應依刑事訴訟法第412條，裁定如主文。
中    華    民    國    111   年     7    月     6    日
                  刑事第六庭審判長法  官  李  英  勇  
                                  法  官  洪  兆  隆  
                                  法  官  楊  智  勝  
                                  法  官  吳  冠  霆  
                                  法  官  邱  忠  義  
本件正本證明與原本無異
                                  書記官
中    華    民    國    111   年     7    月     8    日